【裁判字號】    98,訴,1632
【裁判日期】    980630
【裁判案由】    毒品危害防制條例
【裁判全文】
臺灣板橋地方法院刑事判決              98年度訴字第1632號
公  訴  人  臺灣板橋地方法院檢察署檢察官
被      告  甲○○
上列被告因違反毒品危害防制條例案件，經檢察官提起公訴（98
年度毒偵字第692 號），被告於本院準備程序進行中就被訴事實
為有罪之陳述，經本院告知被告簡式審判程序之旨，並聽取當事
人之意見後，合議庭裁定由受命法官獨任進行簡式審判程序，本
院判決如下：
    主  文
甲○○施用第一級毒品，處有期徒刑捌月。扣案之第一級毒品海
洛因淨重壹點肆捌公克、第二級毒品甲基安非他命驗餘淨重貳點
壹捌貳肆公克及第二級毒品安非他命殘渣袋參個（袋內殘渣量微
無法析離磅秤），均沒收銷燬，包裝上開海洛因之外包裝袋玖只
、包裝上開甲基安非他命之外包裝袋柒只，均沒收。
    事實及理由
一、犯罪事實：
(一)甲○○前因施用第一級及第二級毒品案件，經臺灣士林地方
    法院以95年度毒聲字第312 號裁定送臺灣士林看守所附設勒
    戒所觀察、勒戒後，認無繼續施用毒品之傾向，於民國96年
    4 月3 日釋放出所，並經臺灣士林地方法院檢察署檢察官於
    同日以96年度毒偵緝字第42號為不起訴處分確定。
(二)詎甲○○猶不知悔悟，其明知海洛因及甲基安非他命分別為
    毒品危害防制條例所規定之第一級毒品及第二級毒品，依法
    不得持有、施用，竟於上開觀察、勒戒執行完畢釋放後5 年
    內，復基於施用第一級毒品及第二級毒品之犯意，於98年1
    月15日晚上11時許，在其停放於臺北縣林口鄉○○○路○ 段
    110 巷5 號3 樓住處停車場之車號6626-XC 號自用小客車內
    ，以將第一級毒品海洛因與第二級毒品甲基安非他命混合後
    再置於玻璃球吸食器內燒烤吸食其生成煙霧之方式，同時施
    用海洛因及甲基安非他命乙次。嗣於同年月17日凌晨4 時許
    ，在上開住處為警查獲，並扣得甲○○所有之第一級毒品海
    洛因9 包（淨重1.48公克）、甲基安非他命7 包（驗餘淨重
    2.1824公克）、安非他命殘渣袋3 個（起訴書誤載為海洛因
    ，應予更正，袋內殘渣量微無法析離磅秤），經警採尿送驗
    後，其結果呈甲基安非他命類與鴉片類陽性反應，始悉上情
    。
(三)案經臺北縣政府警察局三重分局報告臺灣板橋地方法院檢察
    署檢察官偵查起訴，經合議庭裁定以簡式審判程序審理。
二、證據：
(一)被告甲○○於警詢、偵查中及本院訊問、審理時之自白。
(二)臺北縣政府警察局三重分局扣押目錄一覽表2 紙。
(三)扣案之第一級毒品海洛因（淨重1.48公克）、第二級毒品甲
    基安非他命7 包（驗餘淨重2.1824公克）、安非他命殘渣袋
    3 個（袋內殘渣量微無法析離磅秤）。
(四)台灣檢驗科技股份有限公司98年2 月6 日出具之UL/2009/10
    476 號濫用藥物檢驗報告及臺北縣政府警察局三重分局查獲
    毒品案件被移送者姓名、代碼對照表各乙紙。
(五)查獲現場照片12幀。
(六)交通部民用航空局航空醫務中心98年2 月3 日航藥鑑字第09
    80315 號毒品鑑定書及法務部調查局98年3 月5 日調科壹字
    第0982300680號濫用藥物實驗室鑑定書各乙紙。
三、按海洛因及甲基安非他命分別係毒品危害防制條例第2 條第
    2 項第1 款及第2 款所明定之第一級及第二級毒品，不得非
    法持有、施用。查被告甲○○前因施用第一級及第二級毒品
    案件，經臺灣士林地方法院以95年度毒聲字第312 號裁定送
    臺灣士林看守所附設勒戒所觀察、勒戒後，認無繼續施用毒
    品之傾向，於96年4 月3 日釋放出所，並經臺灣士林地方法
    院檢察署檢察官於同日以96年度毒偵緝字第42號為不起訴處
    分確定乙節，有臺灣高等法院被告前案紀錄表1 份附卷可按
    ，故而被告於觀察、勒戒執行完畢釋放後5 年內再度施用第
    一級及第二級毒品之行為，依毒品危害防制條例第23條第2
    項規定，係犯毒品危害防制條例第10條第1 項及第2 項之施
    用第一級及第二級毒品罪。又被告施用第一級及第二級毒品
    前、後之持有第一級及第二級毒品犯行，為其施用之高度行
    為所吸收，均不另論罪。另被告所犯上開二罪係一行為觸犯
    數罪名，屬想像競合，應從一重之施用第一級毒品罪處斷。
    雖公訴意旨認為被告所犯上開二罪名，係基於各別犯意，行
    為互殊，應予分論併罰，惟查，依據卷附前揭濫用藥物檢驗
    報告所示，固然被告尿液係呈嗎啡及甲基安非他命類陽性反
    應，惟此至多僅可證明被告確有施用海洛因及甲基安非他命
    之事實，並無從據此認定被告究係分別或同時施用海洛因及
    甲基安非他命，而按非法施用毒品之方式，並無固定模式，
    不同吸毒族群及不同毒品種類，可能有不同的施用方式，被
    告既堅稱其係將上開兩種毒品混合施用，復查無積極證據證
    明被告係分別施用，則依罪證有疑利於被告之原則，自無從
    將被告所犯上開二罪分論併罰，附此敘明。爰審酌被告甲○
    ○曾因施用毒品而觸法，經觀察、勒戒後，應知所惕勵，當
    知悉施用毒品之危害及其違法性，詎其仍因自制力薄弱，並
    漠視法令禁制，而再犯本案，顯不知悛悔，應嚴予非難，兼
    衡被告於犯後即能坦承犯行，而其施用毒品行為於本質上係
    屬自我戕害行為，反社會性之程度應屬較低等一切情狀，量
    處如主文所示之刑，以資懲儆。
四、至扣案之第一級毒品海洛因9 包（淨重1.48公克）及第二級
    毒品甲基安非他命7 包（驗餘淨重2.1824公克）、安非他命
    殘渣袋3 個（袋內殘渣量微無法析離磅秤），分別係毒品危
    害防制條例所規定之第一級及第二級毒品，均應依毒品危害
    防制條例第18條第1 項前段之規定為沒收銷燬之諭知；另扣
    案之包裝上開海洛因外包裝袋9 只及包裝上開甲基安非他命
    外包裝袋7 只（分別係用於包裹海洛因及甲基安非他命，防
    止其裸露、潮濕，便於攜帶施用，並非不可分離）係被告甲
    ○○所有分別供其施用第一級毒品海洛因及第二級毒品甲基
    安非他命所用之物，業經被告陳明在卷（詳本院98年6 月19
    日準備程序筆錄第3 頁），併依刑法第38條第1 項第2 款之
    規定宣告沒收。
據上論斷，應依刑事訴訟法第273 條之1 第1 項、第299 條第1
項前段、第310 條之2 、第454 條第1 項，毒品危害防制條例第
10條第1 項、第2 項、第18條第1 項前段，刑法第11條、第55條
、第38條第1 項第2 款，判決如主文。
本案經檢察官吳宗光到庭執行職務。
中    華    民    國    98    年    6     月    30    日
                  刑事第十三庭    法  官  鄭燕璘
以上正本證明與原本無異。
如不服本判決，應於判決送達後10日內，向本院提出上訴書狀，
且上訴書狀應敘述具體理由，而上訴書狀未敘述上訴理由者，應
於上訴期間（即自收受判決書之翌日起算10日）屆滿後20日內補
提理由書。「切勿逕送上級法院」。
                                  書記官  陳筱惠
中    華    民    國    98    年    6     月    30    日
附錄本案論罪科刑法條全文：
毒品危害防制條例第10條
施用第一級毒品者，處6月以上5年以下有期徒刑。
施用第二級毒品者，處3年以下有期徒刑。


司法院資訊處製作；財團法人民間司法改革基金會備份。
